臺灣板橋地方法院刑事判決　　　　　　100年度侵訴字第126號
公　訴　人　臺灣板橋地方法院檢察署檢察官
被　　　告　錢韋翰
選任辯護人　鄭仁哲律師
上列被告因妨害性自主案件，經檢察官提起公訴（100 年度偵字
第16175 號），本院判決如下：
    主  文                                              
錢韋翰對於未滿十四歲之女子為性交，處有期徒刑貳年。緩刑伍
年，並應依如附件所示和解筆錄所載之和解內容向A 女給付損害
賠償。緩刑期內付保護管束。
    事  實
一、錢韋翰於民國100 年5 月7 日，在新北市三重區○○○路之
    好樂迪KTV 內，結識代號0000000000號之未滿14歲之女子（
    下稱A 女，86年12月生，真實姓名年籍詳卷），其明知A 女
    就讀國中一年級，年僅13歲，基於對於未滿14歲女子為性交
    之犯意，於100 年5 月9 日20時許，在錢韋翰母親位於新北
    市○○區○○路2 段47巷11號2 樓住處內，於不違反A 女之
    意願下，與A 女接吻，親吻A 女之胸部、以手撫摸及以舌頭
    舔觸A 女之性器，接續以手指、性器插入A 女之性器之方式
    ，對A 女為性交行為。翌日A 女因擔心懷孕而詢問學校師長
    ，經師長追問後而告知上情，學校並通知A 女之祖母代號00
    00000000A （下稱B 女，真實姓名年籍詳卷），並報警處理
    ，始悉上情。
二、案經新北市政府警察局三重分局移送臺灣板橋地方法院檢察
    署檢察官偵查起訴。
    理  由
壹、證據能力：
（一）證人A 女於警詢中之證述，雖屬傳聞證據，被告及辯護人
      本院審理時並不爭執其證據能力，本院審酌上開筆錄作成
      時，較無人情施壓或干擾，亦無不當取供之情形，認為以
      之作為本案之證據亦屬適當，是上開警詢之證述，依刑事
      訴訟法第159 條之5 第2 項規定，有證據能力。又按被告
      以外之人於偵查中向檢察官所為之陳述，除顯有不可信之
      情況者外，得為證據，刑事訴訟法第159 條之1 第2 項定
      有明文。查證人A 女於檢察官訊問時雖未滿16歲，毋庸具
      結，然審酌證人A 女於檢察官訊問時，有社工人員陪同在
      旁，其向檢察官所為之陳述並無欠缺任意性之情事，且證
      人A 女於案發時未滿14歲，年紀幼小，涉世未深，甫與被
      告相識數日，其與被告並無仇怨，當無虛偽陳述故意陷害
      被告入罪之必要，核其上開證述並無顯不可信之情況，證
      人A 女於檢察官訊問時之證述有證據能力。
（二）本案所引用其餘之供述及非供述證據，經本院依法踐行調
      查證據程序，檢察官、被告及辯護人均不爭執各該證據之
      證據能力，且無證據證明有公務員違背法定程序所取得之
      情形；又卷內各項文書證據，並無刑事訴訟法第159 條之
      4 第1 款、第2 款顯有不可信而不得作為證據之情形，故
      本院均認有證據能力。
貳、實體方面：
一、訊據被告錢韋翰對於前揭犯罪事實於警詢、檢察官訊問及本
    院審理中坦承不諱（見100 年偵字第16175 號卷第2 頁反面
    至4 頁、19至20頁，本院卷第76頁），核與被害人A 女於警
    詢、檢察官訊問時陳述之情節大致相符（見100 年偵字第16
    175 號卷第6 至8 頁、24至26頁），並有證人B 女於警詢之
    陳述、A 女繪製被告住處房間內家具擺設位置圖、案發現場
    房間照片在卷可參（見100 年偵字第16175 號卷第9 頁反面
    、第10、13、14頁）。又A 女案發後至財團法人新光吳火獅
    紀念醫院採證之疑似性侵害案件檢體，經送請內政部警政署
    刑事警察局進行DNA 型別鑑定，鑑驗結論為：「被害人內褲
    上衛生棉採樣標示00000000處精子細胞層、外陰部棉棒精子
    細胞層、被害人陰道深部棉棒精子細胞層（主要型別）DNA
    與被告DNA-STR 型別相符，該型別在臺灣地區中國人分布機
    率為4.56×10之負22次方」，此有該局100 年9 月27日刑醫
    字第1000081085號鑑定書1 份在卷可證（見本院卷第43、44
    頁），足認被告之任意性自白，與事實相符，堪信為真實。
    綜上，本件事證明確，被告犯行洵堪認定。
二、按刑法第227 條第1 項對於未滿14歲之女子為性交罪，其立
    法意旨係因未滿14歲女子對於性行為之智識及判斷能力仍未
    臻成熟，縱得該女子之同意，亦不得對之為性交行為，以保
    護少女之身心正常發展。查被害人A 女係86年12月生，有真
    實姓名年籍對照表在卷可憑，其受害時係未滿14歲之人，被
    告亦坦承知悉A 女是國中一年級，未滿14歲等情（見本院卷
    第76頁）。核被告所為，係犯刑法第227 條第1 項之對於未
    滿14歲之女子為性交罪。被告與A 女性交前與A 女接吻，親
    吻A 女之胸部、以手撫摸及以舌頭舔觸A 女性器之猥褻行為
    ，均係合意性交前之階段行為，不另論罪。又被告於密接之
    時、地，先後以手指及其性器插入A 女之性器，各次性交之
    獨立性均極為薄弱，被告主觀上顯係基於單一犯意與A 女為
    性交行為，侵害同一法益，為接續犯，應論以一罪。又A 女
    於被告行為時雖為未滿14歲之少年，然刑法第227 條第1項
    之罪係就被害人為未滿14歲之少年所設之特別處罰規定，本
    件自無適用兒童及少年福利法第70條第1 項前段加重其刑之
    餘地，併予敘明。查被告行為時為19歲青年，於KTV 偶遇被
    害人A 女並與之交往，進而互約見面，僅因年輕氣盛，思慮
    未週，在不違反A 女之意願下，與之發生性交行為1 次，惟
    其犯後已坦承犯行，並與A 女及其法定代理人達成和解，有
    本院和解筆錄1 紙在卷可稽，堪認被告已知悔悟，以其所犯
    刑法第227 條第1 項對於未滿14歲之女子為性交罪之法定本
    刑為3 年以上10年以下有期徒刑，與其前開犯罪情節相較，
    實屬情輕法重，情堪憫恕，本院認縱量處法定最低刑度猶嫌
    過重，在客觀上足以引起一般之同情，爰依刑法第59條規定
    減輕其刑。爰審酌被告明知被害人A 女年紀尚輕，身心發展
    未臻健全，竟無法克制一己私慾，與之性交，對於A 女之身
    心健康與人格發展均有不良影響，惟念其犯罪後坦承犯行，
    犯罪情節尚非重大，且斟酌卷附A 女書寫予被告之文件（見
    100 年偵字第16175 號卷第27頁），認被告為本件犯行係一
    時衝動所為，又被告事後與A 女及其法定代理人即A 女之母
    達成和解，A 女母親於本院審理時亦表示倘被告遵期給付損
    害賠償，願意原諒被告等情，此有和解筆錄、審理筆錄在卷
    可參（見本院卷第73頁反面、100 年度侵附民字第52號卷）
    ，及被告之素行、智識程度、生活狀況等一切情狀，量處如
    主文所示之刑，以示懲儆。末查，被告未曾受有期徒刑以上
    刑之宣告，此有臺灣高等法院被告前案紀錄表1 份在卷可按
    ，其因一時短於思慮，致觸犯本件犯行，犯後悔意甚殷，且
    已與A 女及其法定代理人達成和解，堪認被告經此次偵審程
    序及刑之宣告後，自當知所警惕，而無再犯之虞，本院綜核
    各情，認對其所宣告之刑，以暫不執行為適當，爰依刑法第
    74條第1 項第1 款規定，宣告緩刑5 年，為期被告能確實履
    行上開和解筆錄內容，爰併依刑法第74條第2 項第3 款之規
    定，命被告應依附件所示本院100 年度侵附民字第52號和解
    筆錄所載之和解內容向A 女給付損害賠償，並依刑法第93條
    第1 項第1 款規定，諭知於緩刑期間內應付保護管束。
據上論斷，應依刑事訴訟法第299 條第1 項前段，刑法第227 條
第1 項、第59條、第74條第1 項第1 款、第2 項第3 款、第93條
第1 項第1 款判決如主文。
本案經檢察官吳育增到庭執行職務。
中    華    民    國   100    年    12    月    30    日
                  刑事第四庭  審判長法  官  連育群

                                    法  官  陳苑文

                                    法  官  張瓊華
上列正本證明與原本無異。
如不服本判決，應於判決送達後10日內敘明上訴理由，向本院提
出上訴狀 (應附繕本) ，上訴於臺灣高等法院。其未敘述上訴理
由者，應於上訴期間屆滿後20日內向本院補提理由書「切勿逕送
上級法院」。
                                     書記官謝雪紅
中    華    民    國   100    年    12    月    30    日
附錄本案論罪科刑法條全文：
中華民國刑法第227 條第1 項
對於未滿十四歲之男女為性交者，處3 年以上10年以下有期徒刑
。
附件：
            和  解  筆  錄

    原  告    Ａ女     （年籍詳卷）
    法定代理人Ａ女之母 （年籍詳卷）
    被  告    錢韋翰
              男  20歲（民國○○年○○月○○日生）
              身分證統一編號：Ｚ000000000號              
              住新北市○○區○○路637巷52弄1號3樓       
上列當事人間100年度侵附民字第52號就本院年100年度侵訴字第
126號一案刑事附帶民事訴訟事件，於中華民國100年12月13日年
下午2時40分，在本院刑事第七庭公開審判時，試行和解成立。
茲記其大要如下：
出席職員：
    審判長法  官  連育群
          法  官  陳苑文
          法  官  張瓊華
          檢察官  吳育增
          書記官  謝雪紅
          通  譯  唐添輝

到庭和解關係人：

    原告法定代理人Ａ女之母

    被          告  錢韋翰

和解成立內容：
一、被告願給付原告新台幣（下同）伍拾萬元。給付方式如下：
    民國100 年12月25日給付伍萬元，其餘肆拾伍萬元分三十六
    期按月給付，自民國101 年2 月5 日起，每月5 日各給付壹
    萬貳仟伍佰元，如一期不按時履行，視為全部到期。
二、原告及其法定代理人其餘請求拋棄。

上列筆錄當庭交關係人閱覽並無異議後簽押
    原  告 法定代理人  Ａ女之母
    被  告 錢韋翰
中    華    民    國   100   年   12   月   13   日
                   台灣板橋地方法院刑事第四庭
                       書記官 謝雪紅
                 審判長法  官 連育群